Francisco I. Lueza Mtz Insurgentes 145, Colo La Freelancer Soya, Tenango del Vale, EdoMéx. C.P. 52300 +52 5561913822/7291656567 https://franklueza.github.io



# **EDUCACIÓN ACTUAL**

UVM: Front Entd Web Developer Diplomado 30-Jul al 31-Dic de 2021 Freelance en Diseño en WordPress desde hace 4 años trabajando con proyectos para pequeños negocios, y emprendedores; siempre aportando lo mejor de mi en cada proyecto.

### **EDUCACIÓN**

Universidad Autónoma Metropolitana

Ing. Físico

World Wide Web Consortium W3C School

Front End en tecnologías HTML5, CSS3 y JavaScript

Escuela de Marketing Digital Digital Business Academy

Diplomado en Inbound

#### **EXPERIENCIA LABORAL**

Freelance en Diseño Web en WordPress

2017 - Presente

#### PROYECTO PERSONAL

**WordPress México** 2021 - Agencia WP México

https://wpcdmx.github.io/

## **AGENCIA DIGITAL**

**Digital Advertising Team** 

2020 - Agencia de comunicación, Diseño y desarrollo Web https://www.digitaladvertisingteam.com.mx/

### **CERTIFICACIONES**

Inbound by HubSpot Analytics by Google AdWords by Google

# DOCENCIA

UAM AZC Profesor titular, Área de Matemáticas 2005-2008, 2010-2011



